【裁判字號】    98,聲,185
【裁判日期】    980630
【裁判案由】    返還擔保金
【裁判全文】
臺灣苗栗地方法院民事裁定               98年度聲字第185號
聲  請  人  甲○○
                      號
相  對  人  新光行銷股份有限公司
法定代理人  李明新
上列聲請人聲請返還擔保金事件，本院裁定如下：
    主    文
聲請駁回。
聲請程序費用由聲請人負擔。
    理    由
一、按返還擔保金，依民事訴訟法第106 條準用第104 條之規定
    ，須符合：（一）應供擔保之原因消滅者；（二）供擔保人
    證明受擔保利益人同意返還者；（三）訴訟終結後，供擔保
    人證明已定20日以上之期間，催告受擔保利益人行使權利而
    未行使者，或法院依供擔保人之聲請，通知受擔保利益人於
    一定期間內行使權利並向法院為行使權利之證明而未證明者
    之要件，法院始得裁定返還擔保金。至所謂應供擔保之原因
    消滅，係指「無損害發生」或「債權人本案勝訴確定」或「
    就所生損害已經賠償」而言（最高法院53年度台抗字第279
    號判例意旨參照）。
二、本件聲請意旨略以：聲請人與相對人間停止強制執行事件，
    聲請人前遵本院96年度聲字第269 號民事裁定，提供新台幣
    （下同）2 萬元為擔保，而獲准於本院96年度苗簡字第428
    號事件判決確定、和解或撤回起訴前，本院96年度執字第6
    870 號強制執行程序應暫予停止執行，嗣並以本院96年度存
    字第558 號事件提存在案。茲因應供擔保之原因業已消滅，
    為此依民事訴訟法第104 條第1 項之規定，聲請返還擔保金
    等語。
三、聲請人上開主張，固據其提出本院96年度存字第558 號提存
    書暨國庫存款收款書為證（卷第5 至7 頁），並經本院依職
    權調閱上開卷宗及本院96年度聲字第269 號、96年度苗簡字
    第428 號及96年度執字第6870號卷查明屬實。惟聲請人係以
    提起債務人異議之訴為由聲請停止強制執行，而該債務人異
    議之訴係判決駁回聲請人之起訴而終結，並非獲本案全部勝
    訴確定，則就相對人因停止強制執行所受延後執行之損害，
    仍應由聲請人賠償之。而本件又非絕無損害發生，且聲請人
    復未證明其已就此損害賠償相對人，自難認其供擔保之原因
    業已消滅。再者，聲請人亦未證明已得相對人同意返還擔保
    金或其已定20日以上期間催告受擔保利益人即相對人行使權
    利，而相對人未為行使，揆諸前揭規定，聲請人之聲請，於
    法未合，不應准許。
三、依民事訴訟法第95條、第78條，裁定如主文。
中    華    民    國    98    年    6     月    30    日
                  民事庭法  官  黃怡玲
以上正本係照原本作成。
如不服本裁定應於送達後10日向本院提出抗告狀，並繳納抗告費
新台幣1,000元。
                        書記官  孫銘宏
中    華    民    國    98    年    7     月    1     日


司法院資訊處製作；財團法人民間司法改革基金會備份。
